臺灣雲林地方法院民事裁定
111年度虎調小字第1號
原      告  黃峻    
被      告  雷覲慈  


上列當事人間請求撤銷調解之訴事件，本院裁定如下：
    主  文
原告之訴駁回。
訴訟費用由原告負擔。
    理  由
一、原告起訴意旨略以：原告是向被告借新臺幣（下同）1萬元
    ，並非4萬元，其餘3萬元是經申請所得，並非積欠被告，不
    同意原先調解筆錄所載內容等語。
二、調解有無效或得撤銷之原因者，當事人得向原法院提起宣告
    調解無效或撤銷調解之訴；第500條至第502條之規定，於第
    2項情形準用之，民事訴訟法第416條第2項、第4項定有明文
    。而依同法第500條第1項、第2項規定，再審之訴，應於30
    日之不變期間內提起。該30日之不變期間，自判決確定時起
    算，判決於送達前確定者，自送達時起算；其再審之理由發
    生或知悉在後者，均自知悉時起算。但自判決確定後已逾5
    年者，不得提起。準此，宣告調解無效或撤銷調解之訴，應
    於30日之不變期間內提起，此項期間，自調解成立時起算；
    調解無效或撤銷調解之理由發生或知悉在後者，均自知悉時
    起算。起訴之當事人，如主張原因知悉在後者，應就其知悉
    在後之事實負擔證責任。又依民事訴訟法第416條第4項準用
    同法第502條第1項規定，宣告調解無效或撤銷調解之訴不合
    法者，法院應以裁定駁回之。
三、經查，本院110年度虎小調字第556號請求返還租金等事件，
    兩造於民國111年2月9日成立調解，約定相對人即本件原告
    願以分期方式給付聲請人即本件被告4萬元，聲請人即本件
    被告則應於111年4月30日前將放置在雲林縣○○鎮○○里○○路00
    巷0號房屋三合院廣場之物品清空搬離等內容，並簽立調解
    筆錄在案，業經本院調閱上開卷宗核閱無誤。嗣原告於111
    年3月18日提出書狀，有書狀上本院收文章日期戳印可查，
    經向原告確認其意思為不同意上開調解筆錄內容，應有提起
    撤銷調解之訴之真意。惟依前揭說明，提起撤銷調解之訴，
    應自調解成立之日起30日之不變期間內為之，扣除在途期間
    2日，原告至遲應於111年3月13日以前提起撤銷調解之訴。
    原告於111年3月18日始向本院提起撤銷調解之訴，顯已逾30
    日不變期間；且依原告主張撤銷調解之原因及其所提出之存
    摺影本，難認本件有何撤銷調解之理由知悉在後之情事，原
    告復未就此提出任何舉證，是本件原告之訴為不合法，應予
    駁回。
四、依民事訴訟法第416條第4項、第502條第1項、第78條、第95
    條，裁定如主文。
中　　華　　民　　國　　111 　年　　4 　　月　　13　　日
                  虎尾簡易庭  法  官  黃麗文
以上正本係照原本作成。
如不服本裁定，應於裁定送達後10日內向本院提出抗告狀，並繳
納抗告費新臺幣1,000元。
中　　華　　民　　國　　111 　年　　4 　　月　　13　　日
                              書記官  曾鈺仁